臺灣臺南地方法院民事裁定  
110年度亡字第19號
聲  請  人  林三齊
代  理  人  林宜萍律師
上列聲請人聲請死亡宣告事件，本院裁定如下：
    主  　文
准對失蹤人林建時（男，民國00年0月00日生，失蹤前最後住所
：臺南市○區○○街00號）為宣告死亡之公示催告。
該失蹤人應於本公示催告揭示於本院公告處之日起七個月內，向
本院陳報現尚生存，如不陳報，本院將宣告其為死亡。
無論何人，凡知該失蹤人之生死者，均應於上開時日以前，將其
所知之事實，陳報本院。
　　理　　由
一、本件聲請意旨略以：聲請人之祖父林火鼓於民國72年4月3日
    死亡，林火鼓之子女為長子林逢斌、次子林逢璋、長女楊林
    淑娃。林逢璋、林逢斌先後於103年2月14日、108年3月28日
    過世，楊林淑娃則患有失智症需專人照顧。108年間被繼承
    人林火鼓之後代推由其孫女林昭瑾（即林逢璋之長女）辦理
    遺產繼承，而於108年12月底經地政機關人員調查戶籍資料
    時，發現被繼承人林火鼓尚生有三子即失蹤人林建時。然聲
    請人、林詩瑩（聲請人之姊）、林昭瑾及其餘同輩均不知悉
    ，也從未聽聞祖父母、父執輩說過祖父母尚生有失蹤人林建
    時。依光復後手抄戶籍謄本，林建時最後戶籍地為臺南市○
    區○○街00號，於41年9月1日遷出行蹤不明，41年11月3日由
    里長代為補辦遷出登記手續，嗣後戶籍謄本均查無林建時之
    記載，聲請人及親人亦查無其人，顯然林建時已失蹤多年，
    迄今未尋獲。聲請人為被繼承人林火鼓之長子林逢斌之子，
    聲請人與林建時同為被繼承人林火鼓之繼承人，被繼承人林
    火鼓之遺產尚未辦理繼承登記，故聲請人與林建時為利害關
    係人，爰聲請宣告林建時死亡等語。
二、按失蹤人失蹤滿7年後，法院得因利害關係人或檢察官之聲
    請，為死亡之宣告，民法第8條第1項定有明文。又法院准許
    宣告死亡之聲請者，應公示催告，家事事件法第156條第1項
    亦有明文。　　
三、查聲請人主張之上開事實，業據其提出戶籍謄本、診斷證明
    書、居家照護合約書影本、切結證明書、財產稅逾核課期間
    案件證明書影本、土地登記謄本影本為證；而失蹤人林建時
    最後設籍地為臺南市，41年9月1日遷出行蹤不明一節，亦有
    臺南○○○○○○○○110年6月29日南市中西戶字第1100048526號函
    附卷可考，自堪信聲請人之主張為可採，爰依法為公示催告
    。
四、依家事事件法第156條第1項，裁定如主文。
中　　華　　民　　國　　110 　年　　9 　　月　　29　　日
                  家事法庭法　官　許嘉容
以上正本係照原本作成。
如對本裁定抗告須於裁定送達後10日內向本院提出抗告狀，並應
繳納抗告費新台幣1000元。
中　　華　　民　　國　　110 　年　　9 　　月　　29　　日
                          書記官　賴佳柔